

PERFIL

Me apasiona construir infraestructura sólida y optimizar procesos. Como DevOps profesional, me especializo en redes, CI/CD y aprovechamiento de herramientas como Kubernetes, Terraform y GitHub. Disfruto desarrollando infraestructura como código y automatizando flujos de trabajo para mejorar la eficiencia.

DATOS PERSONALES

DOMICILIO:

Martínez de Rosas 1737. Ciudad Mendoza.

EDAD: 33 años

CONTACTO

TELÉFONO: 261-3676756

CORREO ELECTRÓNICO: gino.piffaretti@gmail.com

WEB:

linkedin.com/in/ginopiffaretti

ginop90/my-resume

APTITUDES

Flexible, proactivo, comunicativo. Excelente capacidad de aprendizaje, análisis y resolución de problemas. Adaptabilidad y trabajo en equipo.

GINO PIFFARETTI

TÉCNICO EN REDES Y TELECOMUNICACIONES

EDUCACIÓN

Instituto Tecnológico Universitario – Universidad Nacional de Cuyo

Febrero 2019 - Diciembre 2021

Tecnicatura Universitaria en Redes de Datos y Telecomunicaciones

Certificaciones

Crowdar Academy Site Reliability Engineer
AWS Academy Cloud Foundations
Cisco NDG Linux Essentials
Cisco Cybersecurity Essentials
Fortinet NSE1 Information Security Awareness
Fortinet NSE2 The Evolution of Cybersecurity
Udemy SQL Database Programming

EXPERIENCIA LABORAL

OCP Tech - DevOps Engineer

Julio 2023 – Actualidad

Diseñando infraestructuras escalables y altamente disponibles. Manteniendo scripts y herramientas de automatización. Implementando soluciones de monitoreo. Documentando arquitectura y procedimientos para facilitar la transferencia de conocimientos y mejorar la eficiencia del equipo.

Grupo Lorenzo – Data Solutions Engineer

Marzo 2023 – Junio 2023

Generando tableros de control de la información para la toma estratégica de decisiones para la Empresa. Desarrollando soluciones Empresariales con Power Platform.

Ecogas – Data Analyst

Marzo 2017 – Febrero 2023

Extracción, modelado y análisis de la información para formular KPI para la Dirección de la Empresa, utilizando Qlik Sense con conexión a una base de datos Oracle.

TECNOLOGÍAS

Office 365, LibreOffice, SAP ISU, SAP R3, Qlik Sense, PowerBI. Grafana. Lenguaje C#, HTML, JS, CSS, PHP, SQL, Bash, DAX. Git, AWS, GCP, Cisco, Mikrotik, VMware, KVM, Docker, Kubernetes, Terraform.